【裁判字號】    98,上訴,1076
【裁判日期】    980630
【裁判案由】    毒品危害防制條例等
【裁判全文】
臺灣高等法院臺中分院刑事判決        98年度上訴字第1076號
上  訴  人
即  被  告  乙○○
選任辯護人  洪煌村律師
上列上訴人因毒品危害防制條例等案件，不服臺灣臺中地方法院
98年度訴字第189號中華民國98年4月10日第一審判決（起訴案號
：臺灣臺中地方法院檢察署97年度偵字第 26875號），提起上訴
，本院判決如下：
    主  文
原判決撤銷。
乙○○犯如附表編號１至１０所示之罪，各處如附表編號１至１
０所示之刑（含主刑及從刑）。應執行有期徒刑捌年捌月，扣案
之門號 0000000000號行動電話壹支（含SIM卡壹張）沒收；販賣
第二級毒品所得共計新臺幣玖仟元沒收，如全部或一部不能沒收
時，以其財產抵償之。被訴於九十七年八月初轉讓甲基安非他命
予丙○○部分無罪。
    事  實
一、乙○○（綽號龐姐、乖乖、小唐）明知甲基安非他命為毒品
    危害防制條例所列之第二級毒品，不得販賣，竟基於販賣甲
    基安非他命毒品以營利之各別犯意，為下列（一）至（九）
    所示販賣第二級毒品之犯行；又明知甲基安非他命並經行政
    院衛生署公告禁示使用，屬藥事法第二十二條所稱之禁藥，
    未經許可，不得任意轉讓他人，竟基於轉讓甲基安非他命之
    犯意，為下列（十）所示之犯行：
（一）於九十七年一月間某日，乙○○主動以不詳號碼之電話與
      丁○○使用之門號0000000000號行動電話聯絡，雙方敲定
      購買之毒品、數量及交易地點後，由乙○○親自以市價新
      台幣（下同）五百元之甲基安非他命一小包，在乙○○位
      於台中縣神岡鄉○○村○○路六００巷三號三樓居住處，
      販賣予丁○○。
（二）於九十七年五月間某日，乙○○主動以不詳號之電話與丁○○使用之門號0000000000號行動電話聯絡，雙方敲定購
      買之毒品、數量及交易地點後，由乙○○親自以市價五百
      元之甲基安非他命一小包，在乙○○位於台中縣神岡鄉○○村○○路六００巷三號三樓居住處附近之某釣蝦場內，
      販賣予丁○○。
（三）於九十七年六月底某日晚上，乙○○主動以不詳號碼之電
      話與丁○○使用之門號0000000000號行動電話聯絡，雙方
      敲定購買之毒品、數量及交易地點後，由乙○○親自以市
      價五百元之甲基安非他命一小包，在台中縣大雅鄉○○路
      （起訴書誤載為中興路）四段路旁，販賣予丁○○。
（四）於九十七年七月初某日，乙○○主動以不詳號碼之電話與
      丁○○使用之門號0000000000號行動電話聯絡，雙方敲定
      購買之毒品、數量及交易地點後，由乙○○親自以市價五
      百元之甲基安非他命一小包，在乙○○位於台中縣神岡鄉
      ○○村○○路六００巷三號三樓居住處外面，販賣予丁○○。
（五）於九十七年九月十一日下午六時許，戊○○以其使用之門
      號0000000000號行動電話與乙○○使用之0000000000號行
      動電話聯絡，約定交易毒品之時間、地點後，乙○○即親
      至台中縣神岡鄉○○路與中山路口某加油站附近（俗稱「
      牛屎坡」之地點），當場販賣市價一千元之甲基安非他命
      一小包予戊○○。
（六）於九十七年九月十五日下午五時許，戊○○復以其使用之
      門號0000000000號行動電話與乙○○使用之0000000000號
      行動電話聯絡，約定交易毒品之時間、地點後，乙○○即
      在其台中縣神岡鄉○○村○○路六００巷三號居住處，販
      賣市價二千元之甲基安非他命一小包予戊○○。
（七）於九十七年七月或八月間某日，己○○以其使用之門號00
      00000000號行動電話與乙○○使用之0000000000號行動電
      話聯絡，約定交易毒品之細節後，乙○○即親自前往台中
      縣神岡鄉○○路與中山路附近之某釣蝦場內，販賣市價一
      千元之甲基安非他命一小包予己○○。
（八）於九十七年九月十七日晚上九時許，己○○以其使用之門
      號0000000000號行動電話與乙○○使用之0000000000號行
      動電話聯絡，約定交易毒品之細節後，乙○○又親自前往
      台中縣神岡鄉○○路與中山路附近之某釣蝦場內，販賣市
      價一千元之甲基安非他命一小包予己○○。
（九）於九十七年九月十七日上午八時許，庚○○以其使用之門
      號0000000000號行動電話與乙○○使用之0000000000號行
      動電話聯絡，約定交易毒品之細節後，乙○○在其台中縣
      神岡鄉○○村○○路六００巷三號居住處後鐵門外，販賣
      市價二千元之甲基安非他命一小包予庚○○。
（十）於九十七年七月中旬某日，乙○○在台中縣神岡鄉○○路
      之神岡國中門口，將數量不詳之甲基安非他命一小包，無
      償轉讓予丙○○。
二、嗣經警持臺灣臺中地方法院檢察署檢察官核發之拘票，於民
    國九十七年十一月十三日下午五時四十分許，在乙○○位在
    台中縣清水鎮○○路四十七號戶籍地執行到案，並經附帶搜
    索後，當場查扣為其使用之插置門號 0000000000號SIM卡之
    行動電話一支。
三、案經臺中縣警察局報告及臺灣臺中地方法院檢察署檢察官自
    動偵查起訴。
    理    由
壹、有關證據能力部分：
一、按被告以外之人於偵查中向檢察官所為之陳述，除顯有不可
    信之情況者外，得為證據，刑事訴訟法第一百五十九條之一
    第二項定有明文。蓋因檢察官與法官同為司法官署，且檢察
    官代表國家偵查犯罪，依法有訊問被告、證人及鑑定人之權
    力，且須對被告有利、不利之情形均應注意，況徵諸實務運
    作，檢察官實施刑事偵查程序，亦能恪遵法定程序之要求，
    不致有違法取證情事且可信度極高，是被告以外之人前於偵
    查中已具結而為證述，除反對該項供述得具有證據能力之一
    方，已釋明「顯有不可信之情況」之理由外，不宜遽指該證
    人於偵查中之陳述不具證據能力，方符前揭法條之立法意旨
    。查：證人丁○○、戊○○、己○○、庚○○、丙○○等人
    於檢察官偵查中經具結所為之陳述（見九十七年度他字第二
    九二五號卷第三頁、第五至六頁、第三十八頁、第四十一至
    四十二頁、第四十四頁），渠等均未曾提及檢察官在偵查時
    ，有何不法取供之情形，是客觀上並無顯不可信之情況，故
    上開五名證人於偵查中之證言，自均具有證據能力。
二、按被告以外之人於檢察事務官、司法警察官或司法警察調查
    中所為之陳述，與審判中不符時，其先前之陳述具有較可信
    之特別情況，且為證明犯罪事實存否所必要者，得為證據，
    刑事訴訟法第一百五十九條之二定有明文。查：證人己○○
    於警詢中證稱：伊向綽號「乖乖」女子購買甲基安非他命共
    二次，一次在九十七年九月十七日，約在（台中縣）神岡鄉
    ○○路與中山路附近巷內，價格為一千元；一次在三、四個
    月（指警察九十七年十一月五日訊問前）前，地點在她家神
    岡鄉○○路與中山路巷子內，價格為一千元等語（見警卷第
    七十九、八十頁）；惟證人己○○於原審審理時證稱：伊與
    被告電話聯絡是要被告幫伊買手機等語（見原審卷第五四頁
    ），是證人己○○於警詢中及原審審理時之供述已有前後陳
    述不符之情形，本院審酌證人己○○於警詢時之陳述，係於
    自由陳述而為，且就其如何購買甲基安非他命之經過，翔實
    記載完整，又其於警詢中之證述距案發日較近，當時記憶自
    較深刻，可立即反應所知，不致因時隔日久而遺忘案情；且
    較無來自被告同庭在場之壓力而出於虛偽不實之指證，或事
    後串謀（被告於偵查時自承九十七年十一月六日己○○有告
    知其被警傳喚指認被告販毒之事，見偵卷第七至八頁）而故
    為迴護被告之機會，揆諸上開說明，其於警詢中所為之陳述
    ，客觀上應具有較可信之特別情況，且亦為證明犯罪事實存
    否所必要，依上揭規定，其於警詢中之證言，自有證據能力
    。又查，證人丙○○於警詢中證稱：伊乾姐乙○○第一次於
    九十七年七月中旬，在神岡國中門口拿給伊一小包安非他命
    毒品等語（見警卷第六十三頁）；惟證人丙○○於原審審理
    時證稱：伊是有打電話向被告要安非他命，但後來被告沒有
    回電，且被告最後也沒有拿安非他命給伊等語（見原審卷第
    一０八頁），是證人丙○○於警詢中及原審審理時之供述亦
    有前後陳述不符之情形，本院審酌證人丙○○於警詢時之陳
    述，係於自由陳述而為，且就被告在何時、何地無償轉讓甲
    基安非他命之經過，及被告為何要免費給其甲基安非他命之
    原由均翔實記載完整，且其於警詢中之證述距案發日較近，
    當時記憶自較深刻，可立即反應所知，不致因時隔日久而遺
    忘案情；且較無來自被告同庭在場之壓力而出於虛偽不實之
    指證，或事後串謀而故為迴護被告之機會，揆諸上開說明，
    其於警詢中所為之陳述，客觀上應具有較可信之特別情況，
    且亦為證明犯罪事實存否所必要，依上揭規定，其於警詢中
    之證言，亦有證據能力。
貳、認定犯罪事實所根據的證據及理由：
一、訊據上訴人即被告乙○○（下稱被告）矢口否認有上揭販賣
    及轉讓甲基安非他命犯行，辯稱：伊跟丁○○間並沒有任何
    通聯紀錄證明伊販毒；戊○○過去找伊是要拿ＣＤ片，他有
    叫伊幫他買毒品，但伊勸他不要再吸毒；己○○是向伊買一
    支諾基亞手機；庚○○是他叫伊幫忙賣朋友的手機；丙○○
    所說給他甲基安非他命那段時間，伊人在住院中，不可能拿
    毒品給他云云。選任辯護人則另為被告辯護稱：戊○○、己○○、庚○○與被告通聯紀錄監聽譯文均無任何毒品交易之
    對談，且被告行動電話基地台位置亦與證人戊○○、庚○○
    所稱被告販毒地點不符，又己○○指稱九十七年七、八月間
    向被告購毒及被告轉讓毒品予丙○○部分，均無通聯紀錄可
    佐等語。經查：
（一）被告於犯罪事實欄一（一）至（九）所示之時間、地點，
      分別以上開價格，販賣甲基安非他命予證人丁○○、戊○○、己○○、庚○○等人；及被告於犯罪事實欄一（十）
      、所示之時間、地點，無償轉讓甲基安非他命予證人丙○○等情，業據證人丁○○、戊○○、庚○○於偵查及原審
      審理時，證人己○○、丙○○於警詢及偵查時證述明確，
      再參以被告亦自承與證人丁○○、戊○○、己○○、庚○○、丙○○等人均認識，且均無過節、仇恨，衡情證人丁○○、戊○○、己○○、庚○○自無設詞誣陷被告涉犯販
      賣甲基安非他命重罪之理，另被告與證人丙○○二人是乾
      姐弟關係，若果無其事，證人丙○○更無指證被告無償轉
      讓其甲基安非他命之可能，是以上開五名證人之上開證詞
      ，應堪採信。此外，復有被告所持門號0000000000號行動
      電話通訊監察譯文附卷及上開門號之行動電話一支（含SI
      M卡一張）扣案足資佐證。
（二）被告及其選任辯護人固以前揭情詞置辯，惟查：(1)被告於
      偵查時供稱：伊自九十七年七、八月開始用0000000000號
      行動電話等語（見偵卷第六頁），可知證人丁○○指稱被
      告於九十七年一月間、五月間、六月底、七月初販賣毒品
      甲基安非他命時，被告應係使用其他不詳號碼之行動電話
      聯繫，依此，本案監聽電話0000000000號無上開時間與證
      人丁○○之通聯紀錄，自屬當然，尚不能執此為有利於被
      告之認定。(2)按目前國內查緝毒品甚嚴，一般毒品買賣雙
      方均擔憂被警查獲，故於電話中通常僅會約定交易時間、
      地點，而不明確言及毒品名稱或數量、價格等細節，因此
      證人戊○○、己○○、庚○○之通聯紀錄監聽譯文中（見
      警卷四六、八六、五八頁），僅約定見面之時間、地點而
      無交易毒品之內容，並不違一般常情。(3)被告之居所地在
      台中縣神岡鄉○○村○○路六００巷三號三樓，該處行動
      電話之基地台位置係於台中縣豐原市○○路八六號，此觀
      被告0000000000號行動電話通訊監察譯文中被告自稱其在
      社口家中與他人通話時，基地台位置即在台中縣豐原市○○路八六號可明（參警卷第一０二、一０五頁）。因此證
      人戊○○供稱於九十七年九月十五日下午五時許，證人庚○○陳稱於九十七年九月十七日上午八時許，在被告台中
      縣神岡鄉○○村○○路六００巷三號居住處內外與被告交
      易甲基安非他命，行動電話基地台位置均顯示台中縣豐原
      市○○路八六號（參警卷第四六、五八頁），並無不合之
      處。另九十七年九月十一日下午六時許，證人戊○○確與
      被告約在台中縣神岡鄉○○路與中山路口某加油站附近（
      俗稱「牛屎坡」之地點）交易毒品，有通訊監察譯文內容
      可稽（參警卷第四六頁），當時基地台位置係顯示台中縣
      神岡鄉○○路八０號，亦無與被告所在地不符之情形。(4)
      被告於九十七年七、八月間販賣一千元甲基安非他命予己○○及被告於九十七年七月中旬轉讓毒品予丙○○部分，
      固無通聯紀錄可稽，惟上開事實，業經證人己○○、丙○○於警詢、偵查時證述綦詳（見警卷六三頁、八０頁、偵
      卷第三九頁、四三頁反面、四四頁），且就販賣、轉讓情
      節前後供述一致，自堪採信。至證人己○○、丙○○於原
      審審理時雖均翻異前詞，己○○改稱：伊打電話給被告是
      為了要請她幫忙買手機云云，丙○○改稱：被告最後並沒
      有拿甲基安非他命給伊云云，與其等於警偵訊時之供詞迥
      異，核係事後迴護被告之詞，不足採信。(5)證人庚○○於
      原審審理時具結證稱：九十七年九月十七日前幾天，伊並
      沒有要被告幫忙賣朋友手機等語（見原審卷第五六頁），
      是被告辯稱：電話通聯是庚○○叫伊幫忙賣朋友的手機云
      云，並不足採。(6)被告另辯稱：丙○○所說給他甲基安非
      他命那段時間，伊人在住院中，不可能拿毒品給他云云，
      惟查被告係自九十七年七月三十一日起至同年八月七日在
      行政院生署豐原醫院住院，有醫療費用收據一紙在卷可稽
      （見原審卷第一一九頁），本件認定被告於九十七年七月
      中旬某日，在台中縣神岡鄉○○路之神岡國中門口，將數
      量不詳之甲基安非他命一小包，無償轉讓予丙○○，即在
      被告住院期間之前，故上開收據尚難採為有利於被告此部
      分之認定。
（三）復查，我國查緝毒品甲基安非他命之販賣，一向執法甚嚴
      ，對於販賣甲基安非他命者科以無期徒刑或七年以上有期
      徒刑之重度刑責；又販賣甲基安非他命既係違法行為，當
      非可公然為之，亦無公定價格，且容易分裝並增減份量，
      而每次買賣之價量，可能隨時依雙方關係深淺、資力、需
      求量及對行情之認知、來源是否充裕、查緝是否嚴謹、購
      買者被查獲時供述購買對象之可能風險之評估等情形，而
      異其標準，非可一概而論；販賣之利得，除被告坦承犯行
      或價量俱臻明確外，委難察得實情，販賣之人從價差或量
      差中牟利之方式雖異，其意圖營利之販賣行為則同一。兼
      以甲基安非他命量微價高，販賣者率有暴利可圖，茍非意
      圖販賣營利，一般人焉有可能甘冒重度刑責而販賣甲基安
      非他命之理？被告與證人丁○○、戊○○、己○○、庚○○等人均非至親，就上開毒品交易，主觀上具有營利之意
      圖甚明。本件事證明確，被告上開所辯，核係事後卸責之
      詞，不足採信，其犯行堪予認定。
二、查第二級毒品甲基安非他命等成分均屬安非他命類藥品，業
    經行政院衛生署七十五年七月十一日衛署藥字第五九七六二
    七號公告，為有效管理安非他命類藥品與其衍生物之冊類及
    其製劑，重申公告禁止使用，而認屬藥事法規之禁藥。又按
    藥事法第八十三條第一項法定刑為七年以下有期徒刑，得併
    科新臺幣五百萬元以下罰金，較毒品危害防制條例第八條第
    二項之法定刑為重，藥事法第八十三條第一項係於九十五年
    五月三十日修正公布，同年七月一日施行，為毒品危害防制
    條例之後法。毒品之範圍尚包括影響精神物質與其製品，而
    藥事之管理，亦非僅止於藥品之管理，又毒品未必係經公告
    之禁藥，禁藥亦未必為毒品，毒品危害防制條例與藥事法二
    者，並無必然之特別法與普通法關係，故除有轉讓之第二級
    毒品達毒品危害防制條例第八條第六項之一定數量，經依法
    加重後之法定刑較藥事法第八十三條第一項之法定刑為重之
    情形外，因藥事法第八十三條第一項為後法，且為重法，應
    優先適用藥事法處罰（臺灣高等法院暨所屬法院九十四年法
    律應談會刑事類提案第八號結論，最高法院九十六年度台上
    字第三五八二號判決意旨參照）。而查，被告於九十七年七
    月中旬轉讓予證人丙○○施用之甲基安非他命數量雖不詳；
    惟以被告轉讓甲基安非他命供證人丙○○施用，證人丙○○
    於偵查時證稱：僅是一小包，一點點的量，是伊開車很累，
    被告才提供其提神之用，衡諸常情，一般施用毒品，單次施
    用甲基安非他命之數量及上開情狀，均要無達轉讓持有毒品
    加重其刑之數量標準規定第二級毒品淨重十公克以上，是揆
    諸前揭規定與說明，被告轉讓甲基安非他命予證人丙○○施
    用之所為，應依藥事法第八十三條第一項之轉讓禁藥論處。
    是核被告販賣甲基安非他命予丁○○四次、戊○○二次、己○○二次、庚○○一次之所為，均係犯毒品危害防制條例第
    四條第二項販賣第二級毒品罪；另被告轉讓甲基安非他命予
    丙○○一次之所為，係犯藥事法第八十三條第一項之明知為
    禁藥而轉讓罪。被告因販賣、轉讓上開甲基安非他命而持有
    甲基安非他命之低度行為，為販賣、轉讓之高度行為所吸收
    ，均不另論罪。被告所犯上開十罪間，均犯意各別，行為互
    殊，應予分論併罰。再按販賣第二級毒品罪之法定刑為「無
    期徒刑或七年以上有期徒刑，得併科新台幣七百萬元以下罰
    金」，然同為販賣第二級毒品之人，其原因動機不一，犯罪
    情節未必盡同，或有大盤毒梟者，亦有中、小盤之分，甚或
    僅止於吸毒者友儕間為求互通有無之有償轉讓者亦有之，其
    販賣行為所造成危害社會之程度自屬有異，法律科處此類之
    犯罪，所設之法定最低本刑卻同為「無期徒刑或七年以上有
    期徒刑，得併科新台幣七百萬元以下罰金」，不可謂不重。
    於此情形，倘依其情狀處以較輕之徒刑，即足以懲儆，並可
    達防衛社會之目的者，自非不可依客觀之犯行與主觀之惡性
    二者加以考量其情狀，是否有可憫恕之處，適用刑法第五十
    九條規定酌量減輕其刑，期使個案裁判之量刑，能斟酌至當
    ，符合比例原則。本案被告販賣第二級毒品之次數雖有九次
    ，但大都屬於小額交易（五百元至二千元），其販賣之數量
    及獲取之利益非為鉅大，犯罪情節並非可與大盤毒梟者等同
    併論，其此部分販賣毒品部分，處以法定最低度刑期尤嫌過
    重，難謂符合罪刑相當性及比例原則，更無從與大毒梟之惡
    行有所區隔，客觀上足以引起一般之同情，其犯罪情狀尚有
    可憫之處，爰依刑法第五十九條規定，就被告上開販賣甲基
    安非他命即犯罪事實欄一（一）至（九）部分之犯行，均酌
    量減輕其刑。
三、原審認被告上開犯罪事證明確，予以論罪科刑，固非無見。
    惟查：(一)被告於九十七年六月底某日晚上，係在台中縣大雅
    鄉○○○○路四段路旁，販賣甲基安非他命予丁○○，原判
    決載為中「興」路，尚有未洽。(二)原判決第四頁最後一行「
    就其如何購買甲基安非他命之經過」載為「就其如何購買海
    洛因之經過」，第五頁第十五行「本院審酌證人丙○○於警
    詢時之陳述」載為「本院審酌證人己○○於警詢時之陳述」
    ，均有錯誤情形。(三)原判決未說明證人丁○○、戊○○、庚○○警詢陳述具有證據能力之理由而逕予採納，且證人戊○○於警詢時否認向被告購買毒品甲基安非他命，原判決卻以
    證人戊○○之警詢陳述做為不利於被告之直接證據，均有未
    合。(四)行政院發布之轉讓持有毒品加重其刑之數量標準規定
    ：第二級毒品淨重達十公克以上，加重其刑至二分之一，原
    判決載為五公克，即有未合。(五)被告被訴於九十七年八月初
    某日，在台中縣神岡鄉○○路神岡國中門口，無償轉讓甲基
    安非他命一小包予丙○○部分之罪嫌不足（詳如後述），原
    判決予以論罪科刑，容有未當。被告上訴意旨就犯罪事實欄
    一（一）至（十）部分否認犯行，並無理由，上訴意旨否認
    於九十七年八月初某日無償轉讓甲基安非他命一小包予丙○○部分，為有理由。原審判決既有上開可議之處，即屬無可
    維持，應由本院將原判決予以撤銷改判。爰審酌被告明知第
    二級毒品甲基安非他命對人體健康戕害甚鉅，其為牟取利益
    ，無視國家杜絕毒品犯罪之禁令，多次販賣甲基安非他命，
    肇生他人施用毒品之來源，戕害國民身心健康，且有滋生其
    他犯罪之可能，對社會所生危害程度非輕，惟兼衡被告尚有
    多名子女亟待撫養，其家庭狀況、犯罪目的、手段、所生危
    害，販賣及轉讓毒品之次數及數量，及犯罪後之態度等一切
    情狀，分別量處如附表所示之刑，並定如主文第二項所示應
    執行之刑。
四、按犯第四條至第九條、第十二條、第十三條或第十四條第一
    項、第二項之罪者，其供犯罪所用或因犯罪所得之財物，均
    沒收之，如全部或一部不能沒收時，追徵其價額或以其財產
    抵償之，毒品危害防制條例第十九條第一項定有明文。是被
    告被告所為如附表編號１至９所示販賣第二級毒品甲基安非
    他命所得合計為九千元，爰依毒品危害防制條例第十九條第
    一項之規定併予諭知沒收，如全部或一部不能沒收時，依同
    條項之規定，應以其財產抵償之；另上開條例第十九條第一
    項規定，犯販賣毒品罪者，其供犯罪所用或因犯罪所得之財
    物，均沒收之。但此並無「不問屬於犯人與否沒收之」之特
    別規定，自應仍有刑法第三十八條第一項第三款、第三項前
    段之適用，即以屬於犯人所有者為限，始得沒收之（最高法
    院九十四年度台上字第四二六五號裁判意旨參照）。查扣案
    之門號0000000000號行動電話一支，係屬被告所有（被告於
    警詢時自承扣案行動電話係其所有，並自九十七年七月間開
    始使用等語無訛），且為被告販賣甲基安非他命予證人戊○○、己○○、庚○○三人時，所使用之聯絡電話（詳上開三
    名證人證詞可知），是就販賣甲基安非他命予上開三人部分
    ，應依毒品危害防制條例第十九條第一項前段之規定，宣告
    沒收。
參、無罪部分：
一、公訴意旨另以：被告乙○○於九十七年八月初某日，在台中
    縣神岡鄉○○路神岡國中門口，將數量不詳之甲基安非他命
    一小包，無償轉讓予丙○○，因認被告涉有藥事法第八十三
    條第一項之轉讓禁藥罪嫌。
二、按犯罪事實應依證據認定之，無證據不得認定犯罪事實；不
    能證明被告犯罪或其行為不罰者，應諭知無罪之判決，刑事
    訴訟法第一百五十四條第二項、第三百零一條第一項分別定
    有明文。又事實之認定，應憑證據，如未能發現相當證據，
    或證據不足以證明，自不能以推測或擬制之方法，以為裁判
    基礎。且認定犯罪事實所憑之證據，雖不以直接證據為限，
    間接證據亦包括在內；然而無論直接或間接證據，其為訴訟
    上之證明，須於通常一般之人均不致有所懷疑，而得確信其
    為真實之程度者，始得據為有罪之認定，最高法院四十年臺
    上字第八六號及七十六年臺上字第四九八六號分別著有判例
    可資參照。
三、本件公訴人認被告涉有上開罪嫌，無非係以證人丙○○於警
    偵訊之證詞為其論據，惟訊據被告堅決否認其有該部分犯行
    ，辯稱：九十七年八月初伊人在住院中，不可能拿毒品給丙○○等語。經查被告確自九十七年七月三十一日起至同年八
    月七日在行政院衛生署豐原醫院因剖腹產共住院八日之事實
    ，有行政院衛生署豐原醫院醫療費用收據及手術同意書各一
    紙在卷可稽（見原審卷第一一九、一二０頁），依此，證人
    丙○○指稱被告於九十七年八月初某日，在台中縣神岡鄉○○路神岡國中門口，轉讓甲基安非他命一小包之情，即有可
    疑之處，是被告該部分犯嫌自屬不足，而應為無罪之諭知。
據上論結，應依刑事訴訟法第三百六十九條第一項前段、第三百
六十四條、第二百九十九條第一項前段、第三百零一條第一項，
毒品危害防制條例第四條第二項、第十九條第一項，藥事法第八
十三條第一項，刑法第十一條前段、第五十九條、第五十一條第
五款，判決如主文，判決如主文。
本案經檢察官甲○○到庭執行職務。
中    華    民    國    98    年    6     月    30    日
            刑事第八庭  審判長法  官  羅  得  村
                              法  官  劉  榮  服
                              法  官  張  靜  琪
以上正本證明與原本無異。
如不服本判決應於收受送達後十日內向本院提出上訴書狀，其未
敘述上訴之理由者，並得於提起上訴後十日內向本院補提理由書
（均須按他造當事人之人數附繕本）「切勿逕送上級法院」。
                              書記官  陳  俞  豪
中    華    民    國    98    年    6     月    30    日
附錄本案論罪科刑法條：
【毒品危害防制條例第四條第二項】
  製造、運輸、販賣第二級毒品者，處無期徒刑或七年以上有期徒
  刑，得併科新臺幣七百萬元以下罰金。
【藥事法第八十三條第一項】
  明知為偽藥或禁藥，而販賣、供應、調劑、運送、寄藏、牙保、
  轉讓或意圖販賣而陳列者，除七年以下有期徒刑，得併科新臺幣
  五百萬元以下罰金。
附表
┌──┬────┬────────────────────────┐
│編號│犯罪事實│ 所犯罪名及處刑                                 │
├──┼────┼────────────────────────┤
│ １ │如犯罪事│乙○○販賣第二級毒品，處有期徒刑肆年，販賣第二級│
│    │實欄一（│毒品所得之財物新臺幣伍佰元沒收，如全部或一部不能│
│    │一）所示│沒收時，以其財產抵償之。                        │
├──┼────┼────────────────────────┤
│ ２ │如犯罪事│乙○○販賣第二級毒品，處有期徒刑肆年，販賣第二級│
│    │實欄一（│毒品所得之財物新臺幣伍佰元沒收，如全部或一部不能│
│    │二）所示│沒收時，以其財產抵償之。                        │
├──┼────┼────────────────────────┤
│ ３ │如犯罪事│乙○○販賣第二級毒品，處有期徒刑肆年，販賣第二級│
│    │實欄一（│毒品所得之財物新臺幣伍佰元沒收，如全部或一部不能│
│    │三）所示│沒收時，以其財產抵償之。                        │
├──┼────┼────────────────────────┤
│ ４ │如犯罪事│乙○○販賣第二級毒品，處有期徒刑肆年，販賣第二級│
│    │實欄一（│毒品所得之財物新臺幣伍佰元沒收，如全部或一部不能│
│    │四）所示│沒收時，以其財產抵償之。                        │
├──┼────┼────────────────────────┤
│ ５ │如犯罪事│乙○○販賣第二級毒品，處有期徒刑肆年，扣案門號為│
│    │實欄一（│0000000000號行動話壹支（含SIM卡壹張）沒收；販賣 │
│    │五）所示│第二級毒品所得之財物新臺幣壹仟元沒收，如全部或一│
│    │        │部不能沒收時，以其財產抵償之。                  │
├──┼────┼────────────────────────┤
│ ６ │如犯罪事│乙○○販賣第二級毒品，處有期徒刑肆年，扣案門號為│
│    │實欄一（│0000000000號行動話壹支（含SIM卡壹張）沒收；販賣 │
│    │六）所示│第二級毒品所得之財物新臺幣貳仟元沒收，如全部或一│
│    │        │部不能沒收時，以其財產抵償之。                  │
├──┼────┼────────────────────────┤
│ ７ │如犯罪事│乙○○販賣第二級毒品，處有期徒刑肆年，扣案門號為│
│    │實欄一（│0000000000號行動話壹支（含SIM卡壹張）沒收；販賣 │
│    │七）所示│第二級毒品所得之財物新臺幣壹仟元沒收，如全部或一│
│    │        │部不能沒收時，以其財產抵償之。                  │
├──┼────┼────────────────────────┤
│ ８ │如犯罪事│乙○○販賣第二級毒品，處有期徒刑肆年，扣案門號為│
│    │實欄一（│0000000000號行動話壹支（含SIM卡壹張）沒收；販賣 │
│    │八）所示│第二級毒品所得之財物新臺幣壹仟元沒收，如全部或一│
│    │        │部不能沒收時，以其財產抵償之。                  │
├──┼────┼────────────────────────┤
│ ９ │如犯罪事│乙○○販賣第二級毒品，處有期徒刑肆年，扣案門號為│
│    │實欄一（│0000000000號行動話壹支（含SIM卡壹張）沒收；販賣 │
│    │九）所示│第二級毒品所得之財物新臺幣貳仟元沒收，如全部或一│
│    │        │部不能沒收時，以其財產抵償之。                  │
├──┼────┼────────────────────────┤
│１０│如犯罪事│乙○○明知禁藥而轉讓，處有期徒刑柒月            │
│    │實欄一（│                                                │
│    │十所示  │                                                │
└──┴────┴────────────────────────┘


司法院資訊處製作；財團法人民間司法改革基金會備份。
